【裁判字號】    97,訴,805
【裁判日期】    970924
【裁判案由】    違反毒品危害防制條例
【裁判全文】
臺灣新竹地方法院刑事判決               97年度訴字第805號
公  訴  人  臺灣新竹地方法院檢察署檢察官
被      告  甲○○
                    另案羈押.
上列被告因違反毒品危害防制條例案件，經檢察官提起公訴（97
年度毒偵字第1335號），經本院合議庭裁定依簡式審判程序判決
如下：
    主  文
甲○○施用第一級毒品，累犯，處有期徒刑玖月。又施用第二級
毒品，累犯，處有期徒刑柒月。應執行有期徒刑壹年貳月。
    事  實
一、甲○○前曾於民國95年12月間，因違反毒品危害防制條例案
    件，經本院於96年4 月25日以96年度訴字第132 號就施用第
    一級毒品部分判處有期徒刑10月，就施用第二級毒品部分判
    處有期徒刑4 月，定應執行刑為有期徒刑1 年確定，並經本
    院於96年8 月23日以96年度聲減字第1591號裁定分別減刑為
    有期徒刑5 月及2 月，並定應執行刑為有期徒刑6 月確定，
    於96年10月25日易科罰金執行完畢。
二、甲○○前曾於88年間因施用毒品案件，經臺灣新竹地方法院
    檢察署檢察官聲請，而經本院於88年2 月24日以88年度毒聲
    字第329 號裁定送勒戒處所觀察、勒戒，旋因觀察、勒戒後
    ，因認無繼續施用毒品傾向，於88年3 月16日執行完畢出所
    ，並經臺灣新竹地方法院檢察署檢察官於88年3 月15日以88
    年度偵字第1943號為不起訴處分確定。又於94年間因施用毒
    品案件，經臺灣新竹地方法院檢察署檢察官聲請，而經本院
    於94年5 月30日以94年度毒聲字第230 號裁定送勒戒處所觀
    察、勒戒，旋因觀察、勒戒後，因認有繼續施用毒品傾向，
    經臺灣新竹地方法院檢察署檢察官聲請，而經本院於94年7
    月14日以94年度毒聲字第309 號裁定令入戒治處所施以強制
    戒治，嗣因執行成效良好，於95年2 月22日停止戒治而出所
    ，並經臺灣新竹地方法院檢察署檢察官於95年3 月6 日以95
    年度戒毒偵字第31號為不起訴處分確定。其又於95年12月間
    ，因施用毒品案件，經臺灣新竹地方法院檢察署檢察官起訴
    ，而經本院於96年4 月25日以96年度訴字第132 號就施用第
    一級毒品部分判處有期徒刑10月，就施用第二級毒品部分判
    處有期徒刑4 月，定應執行刑為有期徒刑1 年確定。其又於
    96年7 月間，因施用毒品案件，經臺灣新竹地方法院檢察署
    檢察官起訴，而經本院於96年10月12日以96年度訴字第587
    號就施用第一級毒品部分判處有期徒刑10月，就施用第二級
    毒品部分判處有期徒刑4 月，定應執行刑為有期徒刑1 年確
    定。其再於96年9 月間，因施用毒品案件，經臺灣新竹地方
    法院檢察署檢察官起訴，而經本院於96年10月26日以96年度
    訴字第669 號就施用第一級毒品部分判處有期徒刑11月，就
    施用第二級毒品部分判處有期徒刑5 月，定應執行刑為有期
    徒刑1 年2 月確定。其再於96年12月間，因施用毒品案件，
    經臺灣新竹地方法院檢察署檢察官起訴，而經本院於97年5
    月12日以97年度訴字第129 號就施用第一級毒品部分判處有
    期徒刑8 月，就施用第二級毒品部分判處有期徒刑6 月，定
    應執行刑為有期徒刑1 年，於97年5 月30日確定。
三、甲○○猶不知悔改，於前揭強制戒治處分執行完畢5 年內，
    基於施用第一級毒品海洛因之犯意，於97年4 月30日某時許
    ，在其位於新竹縣竹北市○○○街153 號3 樓303 室之居處
    ，以將海洛因摻入香菸中吸食之方式，施用第一級毒品海洛
    因。又另行起意，並基於施用第二級毒品安非他命的犯意，
    於97年4 月30日某時許，在位於上址之居處，以將安非他命
    置於玻璃球內，再以火燒烤，吸其煙霧之方式，施用第二級
    毒品安非他命。嗣於97年4 月30日16時許，因涉嫌販賣毒品
    之案件，經臺灣新竹地方法院檢察署檢察官指揮法務部調查
    局新竹縣調查站持搜索票至甲○○位於上址之居處搜索，並
    扣得其所涉嫌販賣毒品案件之第一級毒品海洛因12包（合計
    淨重2.83公克、空包裝袋總重4.24公克）、第二級毒品安非
    他命20包（合計淨重6.87公克、空包裝總重4.29公克），及
    電子磅秤、夾鍊袋、吸食器一批等物（甲○○所涉嫌販賣毒
    品案件，另案偵辦中）。經調查站人員將甲○○親採封緘之
    尿液送驗結果呈嗎啡陽性反應及安非他命陽性反應，因而循
    線查悉上情。
四、案經法務部調查局新竹縣調查站移請臺灣新竹地方法院檢察
    署檢察官偵查起訴。
    理  由
一、本件被告甲○○所犯為毒品危害防制條例第10條第1 項之施
    用第一級毒品罪及同條第2 項之施用第二級毒品罪，均非死
    刑、無期徒刑、最輕本刑為三年以上有期徒刑之罪，或高等
    法院管轄第一審之案件，被告於本院準備程序進行中，就被
    訴事實為有罪之陳述，經本院合議庭認合於新修正刑事訴訟
    法第273 條之1 第1 項之規定，裁定進行簡式審判程序，合
    先敘明。
二、訊據被告甲○○對於上揭時地以如事實欄所示方法，分別施
    用第一級毒品海洛因及第二級毒品安非他命等情坦承不諱，
    而經警將被告親採封緘之尿液送驗結果，確呈嗎啡陽性反應
    及安非他命陽性反應等情，有同意書及法務部調查局97年6
    月10日調科壹字第09700188550 號鑑定書各1 份附卷足憑，
    足見被告所為前開自白，確與事實相符而堪採信。
三、再者，被告前曾於88年間因施用毒品案件，經臺灣新竹地方
    法院檢察署檢察官聲請，而經本院於88年2 月24日以88年度
    毒聲字第329號裁定送勒戒處所觀察、勒戒，旋因觀察、勒
    戒後，因認無繼續施用毒品傾向，於88年3 月16日執行完畢
    出所，並經臺灣新竹地方法院檢察署檢察官於88年3 月15日
    以88年度偵字第1943號為不起訴處分確定。又於94年間因施
    用毒品案件，經臺灣新竹地方法院檢察署檢察官聲請，而經
    本院於94年5 月30日以94年度毒聲字第230 號裁定送勒戒處
    所觀察、勒戒，旋因觀察、勒戒後，因認有繼續施用毒品傾
    向，經臺灣新竹地方法院檢察署檢察官聲請，而經本院於94
    年7 月14日以94年度毒聲字第309 號裁定令入戒治處所施以
    強制戒治，嗣因執行成效良好，於95年2 月22日停止戒治而
    出所，並經臺灣新竹地方法院檢察署檢察官於95年3 月6 日
    以95年度戒毒偵字第31號為不起訴處分確定。其又於95年12
    月間，因施用毒品案件，經臺灣新竹地方法院檢察署檢察官
    起訴，而經本院於96年4 月25日以96年度訴字第132 號就施
    用第一級毒品部分判處有期徒刑10月，就施用第二級毒品部
    分判處有期徒刑4 月，定應執行刑為有期徒刑1 年確定。其
    又於96年7 月間，因施用毒品案件，經臺灣新竹地方法院檢
    察署檢察官起訴，而經本院於96年10月12日以96年度訴字第
    587 號就施用第一級毒品部分判處有期徒刑10月，就施用第
    二級毒品部分判處有期徒刑4 月，定應執行刑為有期徒刑1
    年確定。其再於96年9 月間，因施用毒品案件，經臺灣新竹
    地方法院檢察署檢察官起訴，而經本院於96年10月26日以96
    年度訴字第669 號就施用第一級毒品部分判處有期徒刑11月
    ，就施用第二級毒品部分判處有期徒刑5 月，定應執行刑為
    有期徒刑1 年2 月確定。其再於96年12月間，因施用毒品案
    件，經臺灣新竹地方法院檢察署檢察官起訴，而經本院於97
    年5 月12日以97年度訴字第129 號就施用第一級毒品部分判
    處有期徒刑8 月，就施用第二級毒品部分判處有期徒刑6 月
    ，定應執行刑為有期徒刑1 年，於97年5 月30日確定等情，
    亦有臺灣新竹地方法院檢察署刑案資料查註紀錄表、被告提
    示簡表、全國施用毒品案件紀錄表、受觀察勒戒人毒品及前
    科紀錄簡列表、矯正簡表、臺灣新竹地方法院檢察署檢察官
    95年度戒毒偵字第31號不起訴處分書、96年度毒偵字第1895
    號起訴書、本院97年度訴字第129 號刑事判決及臺灣高等法
    院被告前案紀錄表各1 份在卷足憑。綜上，本案事證已臻明
    確，被告於前案強制戒治執行完畢後5 年內及前案施用毒品
    案件後再犯施用第一級毒品海洛因及施用第二級毒品安非他
    命之犯行均洵堪認定，應予依法論科。
三、按海洛因及安非他命分屬毒品危害防制條例第2 條第2 項第
    1 款所列之第一級毒品及第2 款所列之第二級毒品。核被告
    陳琮政所為，係犯毒品危害防制條例第10條第1 項之施用第
    一級毒品罪及同條第2 項之施用第二級毒品罪。至其持有第
    一級毒品海洛因及第二級毒品安非他命後，均進而施用，其
    持有第一級毒品及第二級毒品之低度行為，應分別為施用第
    一級毒品及施用第二級毒品之高度行為所吸收，爰不另論其
    持有第一級毒品罪及持有第二級毒品罪。又被告所為上揭二
    罪間，犯意個別，行為互殊，應分論併罰。又被告前曾於95
    年12月間，因違反毒品危害防制條例案件，經本院於96年4
    月25日以96年度訴字第132 號就施用第一級毒品部分判處有
    期徒刑10月，就施用第二級毒品部分判處有期徒刑4 月，定
    應執行刑為有期徒刑1 年確定，並經本院於96年8 月23日以
    96年度聲減字第1591號裁定分別減刑為有期徒刑5 月及2 月
    ，並定應執行刑為有期徒刑6 月確定，於96年10月25日易科
    罰金執行完畢等情，有臺灣新竹地方法院檢察署刑案資料查
    註紀錄表及臺灣高等法院被告前案紀錄表各1 份在卷足按，
    其於5 年以內再犯本件有期徒刑以上之罪，為累犯，應依刑
    法第47條第1 項規定加重其刑。爰審酌被告曾因施用毒品而
    觀察、勒戒、強制戒治及判處徒刑確定，猶不知悔悟，卻再
    犯本案，顯然自制力薄弱，本案施用毒品種類、犯罪手段、
    情節、所生危害，及被告所為係戕害自身身心健康，犯後尚
    能坦承犯行，態度良好等一切情狀，分別量處如主文所示之
    刑，及定其應執行之刑，以資懲儆。
據上論斷，應依刑事訴訟法第273 條之1 第1 項、第299 條第1
項前段，毒品危害防制條例第10條第1 項、第2 項，刑法第11條
前段、第47條第1 項、第51條第5 款，判決如主文。
本案經檢察官張嘉宏到庭執行職務。
中    華    民    國    97    年    9     月    24    日
                  刑事第一庭    法  官  楊惠芬
以上正本證明與原本無異。
如不服本判決應於收受本判決後10日內向本院提出上訴書狀，上
訴書狀應敘述具體理由。上訴書狀未敘述上訴理由者，應於上訴
期間屆滿後20日內補提理由書狀於本院「切勿逕送上級法院」。
                                書記官  張懿中
中    華    民    國    97    年    9     月    24    日
附錄本案論罪科刑法條全文：
毒品危害防制條例第10條第1 項、第2 項：
施用第一級毒品者，處六月以上五年以下有期徒刑。
施用第二級毒品者，處三年以下有期徒刑。


司法院資訊處製作；財團法人民間司法改革基金會備份。
